臺灣彰化地方法院民事判決
110年度簡字第126號
原      告  蕭志良  

訴訟代理人  呂明修律師
被      告  王瀅瑄  
上列當事人間請求損害賠償等事件，本院於民國110年11月17日
言詞辯論終結，判決如下：
    主      文
被告應給付原告新臺幣捌萬元，及自民國110年8月10日至清償日
止，按週年利率百分之五計算之利息。
原告其餘之訴駁回。
訴訟費用由原告負擔十分之六，餘由被告負擔。
本判決第一項得假執行；但被告如以新臺幣捌萬元為原告預供擔
保後，得免為假執行。
原告其餘假執行之聲請駁回。　　
    事實及理由
壹、程序部分
一、按因侵權行為涉訟者，得由行為地之法院管轄，民事訴訟法
    第15條第1 項定有明文。又其所指因侵權行為涉訟者，包括
    本於侵權行為所生之損害賠償訴訟；所謂行為地，凡為一部
    實行行為或其一部行為結果發生之地皆屬之，即除實行行為
    地外，結果發生地亦包括在內（最高法院56年台抗字第369
    號判例參照）。本件原告主張被告利用原告名義，藉由網際
    網路發布兩造間私密對話訊息及私密照片，侵害原告姓名、
    肖像及隱私之人格權，原告於住所地透過網路連結接收貼文
    訊息等語，因本院為侵權行為之結果發生地，依前開說明，
    本院自為有管轄權法院，合先敘明。
二、原告於判決確定前，得撤回訴之全部或一部。民事訴訟法第
    262條第1項前段定有明文。原告原起訴聲明被告應刪除其於
    Facebook網站如附件所示以「蕭志良」為名所開設之網頁帳
    號【https//www.facebook.com/profile.php?id＝000000000
    000000】、原告之照片，及該帳號發表之文字等部分，經原
    告於言詞辯論期日撤回，故此部分已發生撤回之效力。　
三、按民事訴訟法第427條之1規定：「同一地方法院適用簡易程
    序審理之事件，其事務分配辦法由司法院定之」；又按同一
    地方法院適用簡易程序審理事件事務分配辦法第4條第1項規
    定：「通常訴訟事件因訴之變更或一部撤回，致其訴之全部
    屬於民事訴訟法第427條第1項或第2項之範圍者，承辦法官
    應以裁定改用簡易程序，並將該通常訴訟事件報結後改分為
    簡易事件，由原法官或受命法官依簡易程序繼續審理」。查
    經原告撤回訴之一部後，本件訴訟標的金額為20萬元，未逾
    50萬元，依民事訴訟法第427條第1項規定，應適用簡易程序
    ，故依上開規定裁定改用簡易程序。
四、本件被告經合法通知，未於言詞辯論期日到場，核無民事訴
    訟法第386條所列各款情事，爰依原告之聲請，由其一造辯
    論而為判決。
貳、實體部分
一、原告主張：伊為有配偶之人，曾與被告交往，二人分手後，
    被告於110年2月間，在網際網路FACEBOOK(下稱臉書)社群網
    站上，假冒原告名義，註冊用戶名稱為「蕭志良」之使用者
    帳號(下稱系爭帳號)，並以二人親密合影照片作為該帳戶之
    大頭照，致使他人誤認該網頁係原告所製作，被告又以該帳
    號發表文章，且未經伊之同意，將二人交往期間在通訊軟體
    LINE之私密對話紀錄內容截圖及伊裸露上身之私密照片張貼
    於臉書網頁，致伊之姓名、肖像及隱私權受損。伊得依民法
    第184條第1項前段、第195條第1項規定，請求被告賠償非財
    產上之損害20萬元等語，並聲明：㈠被告應給付原告20萬元
    ，及自起訴狀繕本送達翌日起至清償日止，按週年利率百分
    之五計算之利息。㈡原告願供擔保，請准宣告假執行。 
二、被告未於言詞辯論期日到場，惟以書狀陳述略以：原告同意
    被告開設系爭帳號，被告僅是藉由系爭帳號紀念與原告間之
    感情，並抒發情感，並未書寫破壞原告名譽之事，臉書上貼
    文之合照，也是原告和被告一起合影，系爭帳號非在指涉原
    告，未侵害原告之姓名、肖像、隱私權，被告已經撤掉系爭
    帳號等語。
三、得心證之理由：
　㈠原告主張被告在臉書社群網站上，以原告姓名註冊用戶名稱
    為「蕭志良」之使用者帳號，並以二人親密合影照片作為系
    爭帳戶之大頭照，且將二人交往期間在通訊軟體LINE之私密
    對話紀錄內容截圖及原告裸露上身之私密照片張貼於臉書網
    頁一事，業據其提出系爭帳號之臉書貼文翻拍照片為證(見
    本院卷第25至65頁)，且為被告所不爭執，堪信為真實。被
    告雖辯稱：有經原告同意開設系爭帳號，然為原告所否認，
    被告亦未舉證證明有得原告同意而為前揭行為，被告所辯自
    無足採信。　　
　㈡原告另主張被告前揭行為，侵害其姓名權、肖像權、隱私權
    ，則為被告所否認，並以前揭情詞置辯，本院認定如下：
　⒈按姓名權受侵害者，得請求法院除去其侵害，並得請求損害
    賠償；因故意或過失，不法侵害他人之權利者，負損害賠償
    責任；不法侵害他人之身體、健康、名譽、自由、信用、隱
    私、貞操，或不法侵害其他人格法益而情節重大者，被害人
    雖非財產上之損害，亦得請求賠償相當之金額，民法第19條
    、第184條第1項前段、第195條第1項分別定有明文。次按隱
    私權雖非憲法明文列舉之權利，惟基於人性尊嚴與個人主體
    性之維護及人格發展之完整，並為保障個人生活秘密空間免
    於他人侵擾及個人資料之自主控制，隱私權乃為不可或缺之
    基本權利，而受憲法第22條所保障。其中就個人自主控制個
    人資料之資訊隱私權而言，乃保障人民決定是否揭露其個人
    資料、及在何種範圍內、於何時、以何種方式、向何人揭露
    之決定權。是當事人對於自己之個人資料是否揭露、在何種
    範圍內、於何時、以何種方式、向何人揭露等事宜，具有充
    分之決定權，此乃當事人自主控制個人資料之資訊隱私權，
    不容他人任意侵害；倘無法定事由復未經當事人同意，擅自
    揭露當事人之個人資料者，即屬侵害隱私權。又肖像權係個
    人就自己之肖像是否製作、公開及使用之權利，乃係個人外
    部特徵，體現個人尊嚴及價值、自我呈現之權利，應屬民法
    第18條所稱人格權，亦為同法第195條第1項所稱「其他人格
    法益」，肖像權人自有決定是否揭露其肖像、及在何種範圍
    內、於何時、以何種方式、向何人揭露之決定權，故未經同
    意刊登他人肖像，須基於社會知的利益，並應顧及肖像權人
    之正當利益而符合比例原則，否則，肖像權人就其所受不法
    侵害而情節重大者，自得請求非財產上之損害賠償。
　⒉經查：被告未經原告同意，使用原告姓名創設臉書帳號，並
    以兩造間親密合影照片作為系爭帳號之大頭照，足使瀏覽網
    頁閱讀者得以將原告姓名、照片與臉書系爭帳號連結，顯係
    不當使用原告於網路之使用者名稱，自屬侵害原告之姓名權
    。又被告除將與原告之合影作為系爭帳號之大頭照外，於臉
    書上亦張貼多張與原告之合影照片，照片內容雖係兩造合影
    ，惟被告未得原告同意，即於網路上張貼原告照片，侵害原
    告之肖像權。被告未經原告同意而將原告個人私密照片張貼
    於臉書，揆諸上開規定，自屬侵害原告隱私權。原告依侵權
    行為之規定，請求被告負損害賠償責任，自屬有據。 
　㈢再按民法第195條第1項前段所稱非財產上損害即精神慰撫金
    ，雖與財產上損害之計算不同，然非不可斟酌雙方身分資力
    與加害程度及其他各種情形核定相當之數額。慰撫金之量定
    ，應斟酌雙方之身分、地位、智識程度、經濟狀況、侵害行
    為之情節及被害人受侵害權利之性質、身心痛苦程度等關係
    定之。原告為有配偶之人，被告未得原告同意，以原告姓名
    開設系爭帳號，並於臉書上張貼兩造親密照片與對話，不法
    侵害原告之姓名權、隱私權及肖像權且情節重大，已如前述
    。原告精神上自然感到相當痛苦。本院審酌原告學歷為國中
    畢業，現從事工地鑽探工作，已據原告陳明在卷；又原告於
    109年度所得為379,480元；被告於108、109年度所得各為6,
    203元、430元，名下有汽車1部等情，有稅務電子閘門財產
    所得調件明細表在卷可憑；以及兩造之前感情糾葛、經濟能
    力、原告所受損害等情狀，認原告請求被告賠償精神慰撫金
    20萬元，尚屬過高，應以8萬元為適當。
　㈣末按給付無確定期限者，債務人於債權人得請求給付時，經
    其催告而未為給付，自受催告時起，負遲延責任。其經債權
    人起訴而送達訴狀，或依督促程序送達支付命令，或為其他
    相類之行為者，與催告有同一之效力。遲延之債務，以支付
    金錢為標的者，債權人得請求依法定利率計算之遲延利息；
    又應付利息之債務，其利率未經約定，亦無法律可據者，週
    年利率為百分之五，民法第229條第2項、第233條第1項前段
    、第203條分別定有明文。原告就本件無確定期限、未約定
    利率之損害賠償債務，請求自起訴狀繕本送達被告翌日即11
    0年8月10日至清償日止，按週年利率百分之五計算之利息，
    於法有據，應予准許。
  ㈤從而，原告依據侵權行為損害賠償規定，請求被告給付原告8
    萬元，及自110年8月10日至清償日止，按週年利率百分之五
    計算之利息，為有理由，應予准許。原告其餘部分之請求，
    即屬無據，應予駁回。
　㈥本判決原告勝訴部分，依民事訴訟法第389條第1項第3款規定
    ，依職權宣告假執行，並依民事訴訟法第392條第2項規定，
    依職權宣告被告得為原告預供相當擔保後免為假執行。至於
    原告敗訴部分，原告雖聲請願供擔保請准宣告假執行，然而
    敗訴部分既然被法院駁回，不能就敗訴部分聲請假執行，所
    以敗訴部分假執行之聲請，也應一併駁回。
  ㈦本案事證已臻明確，兩造其餘主張陳述及所提之證據，經審
    酌後認為對於本件判決結果不生影響，爰不逐一論述，附此
    敘明。
四、訴訟費用負擔之依據：民事訴訟法第79條。
中　　華　　民　　國　　110 　年　　12　　月　　1 　　日
                  民事第二庭    法　官　陳弘仁
以上正本係照原本作成。
如對判決上訴，應於判決送達後20日內向本院提出上訴狀。如委
任律師提起上訴者，應一併繳納上訴審裁判費。
中　　華　　民　　國　　110 　年　　12　　月　　1　 　日
                                書記官　許雅涵